# 集团审计中非重要组成部分执行何种审计程序？

提问人：ygdkbhzms 时间：2019-01-14 11:36:34
陈老师，@chenyiwei 集团财务报表审计准则：对不重要的组成部分，工作类型为在集团层面实施分析程序。那么，实际执行中，城投债年报项目的子公司，如果被认定为非重要的组成部分，其银行存款是否可以不执行发函程序了？

回答人：chenyiwei
一般理解，对银行存款仍应执行 100%发函的程序，这与该组成部分在集团内的重要性无关。

提问人：khyzb 时间：2019-02-26 17:52:06
什么是集团审计，如 A 公司只有一个子公司纳入合并范围，编制合并报表，这种情况算集团审计吗？

回答人：chenyiwei
请查阅 1401 号审计准则及其应用指南中的相关定义。